# 上市公司处置子公司

提问人：yanjing123 时间：2017-04-14 15:57:41
例：A上市公司于 2016 年 4 月处置子公司，年末收到全部处置价款，收购方是一个无关联关系公司，但收购资金是上市公司母公司向收购方提供借款，该借款于 17 年 4 月末收购方归还给上市公司母公司，子公司工商变更手续于 4 月末完成，工商变更完成后上市公司不再控制子公司，年末审计时，事务所认为 2016 年末该交易资金是上市公司母公司提供支持，交易实质上没有完成，不能确认投资收益，请问陈板主，年末投资收益是否可以确认，如不确认会计上如何进行处理， 1 、继续全年合并子公司 ， 2 、母公司报表将该子公司重分类为“可供出售金融资产”还是“划分为持有待售的资产”，合并层面合并1-4月利润表及现流表，将处置净损益放 “待处理流动资产净损失或净收益”， 3 、可以确认处置完成并确认投资收益，因法律上工商变更已经完成，且上市公司不再控制子公司，虽然收购资金是上市公司母公司提供资金支持，但期后此款已经归还，交易最终还是实现了，对于上市公司而言，交易在 16 年末全部完成，。

回答人：chenyiwei
2016 年度内不确认该转让收益的可能性较大。另外对该交易的公允性问题要关注，为何亏损公司能原价转让？受让方看中了目标公司的什么资源？是否可能与其他交易或事项构成一揽子交易？等等，总之必须为此处的“原价转让”获取合理解释。有很多情况下仅仅评估报告并不能作为公允性的唯一证据。另外还要关注 2017 年转移 50 ％股权给该母公司控制的另一公司，是否可能对交易的公允性、合理性的判断产生负面影响。 上市公司 2016 年继续正常合并该子公司，收到款项作为负债处理。母公司报表继续作为长期股权投资核算（如满足“持有待售”认定条件的，可以作为持有待售非流动资产列报）。

提问人：yanjing123 时间：2017-04-16 00:27:35
陈大师好，非常感谢回复，谢谢！另不太明白二点： 1 、"总之必须为此处的“原价转让”获取合理解释。"2017年 3 月末此被转让的股权又被“另外别的一个上市公司的母公司控制的公司”以原价也就是每股 1 元收购，同 2016 年转让价格一样的，因为这个子公司 2016 年还是亏损，别家公司也以出资原价每股 1 元收购，是还是可以证明，公司处置子公司时 1 元每股是公允的，这个可以作为公允性的认定吗、 2 、“上市公司 2016 年继续正常合并该子公司，收到款项作为负债处理。”处置当月公司已经不再管理该子公司，也没有董监高在此任职，并且处置当月工商完成为变更，再合并是不是不对呀，此交易的瑕疵就是处置子公司的母公司提供了借款给收购方，最多只能是关联交易吧，

回答人：chenyiwei
1 、最终转给上市公司的关联方，恰恰容易招致对交易公允性的质疑。 2 、需母公司提供借款，最终又转让给母公司控制的企业，说明该企业属于“过桥”角色的可能性较大，最终是与关联方交易，此时公允性更难判定。